臺灣高等法院刑事判決　　　　　　　　94年度上易字第1025號
上　訴　人　台灣台北地方法院檢察署檢察官
上　訴　人
即　被　告　乙○○
選任辯護人　李成功律師
上列上訴人等因被告家暴傷害案件，不服臺灣臺北地方法院94年
度易字第447號，中華民國94年5月30日第一審判決（起訴案號：
臺灣臺北地方法院檢察署94年度偵字第3304號），提起上訴，本
院判決如下：
    主  文
上訴駁回。
    理  由
一、本案經本院審理結果，認第一審判決以被告乙○○係犯刑法
    第277條第1項之傷害罪，同時審酌被告犯罪之動機、目的、
    手段、品行、智識程度，告訴人受有傷害尚屬輕微，犯罪後
    未與告訴人達成和解及犯罪後態度等一切情狀，量處拘役50
    日，並諭知易科罰金折算標準。認事用法及量刑，均無不當
    ，應予維持，並引用第一審判決書記載之事實、證據及理由
    （如附件）。
二、公訴人上訴意旨以：被告為保全人員，竟利用專業知識及身
    體壯碩，未顧及案發當時告訴人身邊有 5歲幼童而傷害告訴
    人。且故意以撞人之方式，逃避傷害罪責。復於法庭內外對
    告訴人咆哮，態度惡劣，又矢口否認犯行，並無悔悟之意。
    再原審慮及被告工作因素，僅科處拘役，已屬輕判。被告竟
    仍輕言上訴，顯然浪費司法資源，惡性顯非一般。原審僅量
    處拘役50日，顯屬過輕等語。被告上訴意旨以：本件原審判
    決係於民國94年6月15日送達至檢察官，而檢察官遲於94年6
    月27日始提起上訴，業已逾10日之法定期間。再被告曾於警
    詢時申請調取案發現場監視錄影帶，以示清白，惟警員並未
    調取，致使該有利於被告之證據滅失。若被告果有本件犯行
    ，當無主動申請調閱以證明自己犯行之理。又證人李豔於警
    詢、偵查及原審均一再證稱，並未見到告訴人跌倒，原審法
    院僅以被告與證人李豔現為男女朋友，即認證人李豔所言係
    屬迴護之詞，不足採信，要屬臆測，被告確無傷害告訴人等
    語。
三、惟查：
（一）按上訴期間為10日，自送達判決後起算。期間之計算，依
      民法規定，刑事訴訟法第 349條前段、第65條分別定有明
      文。而於一定期日或期間內，應為意思表示或給付者，其
      期間或其期間之末日，為星期日、紀念日或其他休息日時
      ，以其休息日之次日代之，民法第 122條亦有明定。本件
      依送達證書所載，台灣台北地方法院檢察署檢察官固於94
      年6月15日收受原審判決，上訴期間並應自翌日即94年6月
      16日起，迄94年6月25日止。惟94年6月25日適逢星期六，
      則檢察官上訴期間，應延長至休息日終了之次日即94年 6
      月27日止。則檢察官於94年 6月27日提起本件上訴，顯未
      逾法定期間。被告上訴，指稱檢察官上訴逾期，容有誤會
      。
（二）被告因細故即動手推擠告訴人，致告訴人受傷；犯罪後迄
      未與告訴人和解，賠償告訴人損失，復否認犯行，固屬實
      情。惟被告並無不良素行，告訴人所受傷勢亦屬輕微，原
      審量處被告拘役50日，自無過輕。再上訴為被告於訴訟程
      序上合法之權利，尚不得以被告提起上訴，即認被告係在
      浪費司法資源。公訴人據以指摘原審量刑過輕，尚無可採
      。
（三）查被告確於上開時地傷害告訴人，業據原審詳載理由依據
      。而證人即本件承辦警員丙○於本院結稱：被告說曾在警
      詢時申請調取案發現場當時監視錄影帶，但我對此沒有印
      象，我也沒有對被告說到法院後再向法官聲請調取監視錄
      影帶等語，已見被告辯稱曾向警員要求調取監視錄影帶，
      要屬無據。況被告或辯護人聲請調查之證據，結果反而不
      利於被告，乃屬常見。被告縱有於警詢申請調取監視錄影
      帶，亦無從認定被告並無本件傷害犯行。又證人李豔固於
      原審證稱：當時沒有看到告訴人摔倒，後來我與被告一起
      離去，在我與被告要離開時，我有回頭看，告訴人牽小孩
      的手，因為踩到小孩的腳，才重心不穩，而他的指甲如何
      斷掉的我不知道等語。惟證人李艷業與告訴人離婚，現並
      與被告同居，為被告自承無誤。原審認證人李豔既與被告
      關係親密，難免因感情因素，而為迴護被告之詞，自合於
      一般經驗法則，並非臆測之詞。況被告於本院自承案發當
      時，告訴人在麥當勞入口處阻擋被告，致被告無法進入，
      乃與告訴人發生推擠後，進入店內。而依卷附現場照片所
      示，案發地點大門狹窄；且以被告、告訴人均屬體格壯碩
      之人，告訴人於擋住大門時，被告如未將告訴人推離大門
      ，顯無從順利進入麥當勞內。被告既有推擠告訴人，並能
      進入麥當勞內，告訴人指證遭被告擠倒在地受傷，自屬可
      信。被告上訴指稱，原審不採證人李豔有利於被告之證詞
      ，顯有不當，亦無可採。
（四）綜上所述，公訴人上訴，指稱原審量刑過輕；及被告上訴
      ，否認犯行，並指摘公訴人上訴逾期，均無理由，應予駁
      回。
（五）被告聲請傳訊證人李艷，因證人李艷業於原審到庭作證，
      並經被告及檢察官進行交互詰問，所為陳述亦屬明確，核
      無再次傳訊之必要，併此敘明。
據上論斷，應依刑事訴訟法第368條、第373條，判決如主文。
本案經檢察官邱美育到庭執行職務。
中　　華　　民　　國　　94　　年　　8 　　月　　18　　日
　　　　　　　　　刑事第十一庭審判長法  官　陳祐輔
                                    法  官  楊炳禎
                                    法  官  陳國文
以上正本證明與原本無異。
不得上訴。
                                    書記官  蔡棟樑
中　　華　　民　　國　　94　　年　　8 　　月　　18　　日
附錄本案論罪科刑法條全文：
刑法第277條第1項：
傷害人之身體或健康者，處三年以下有期徒刑、拘役或一千元以
下罰金。
犯前項之罪因而致人於死者，處無期徒刑或七年以上有期徒刑；
致重傷者，處三年以上十年以下有期徒刑。
附件
臺灣臺北地方法院刑事判決　　　　　　　 94年度易字第447號
公　訴　人　臺灣臺北地方法院檢察署檢察官
被　　　告　乙○○　男　24歲（民國○○年○月○日生）
　　　　　　　　　　住臺北縣中和市○○路○段49巷10之2號
                    居臺北縣中和市○○街5號4樓之2
                    身分證統一編號：Ｚ000000000號
上列被告因傷害案件，經檢察官聲請簡易判決處刑（94年度偵字
第3304號），本院認不宜簡易判決處刑，改依通常程序審理，判
決如下：
    主    文
乙○○傷害人之身體，處拘役伍拾日，如易科罰金，以參佰元折
算壹日。
    事    實
一、緣乙○○與李艷現為同居男女朋友關係，甲○○為李艷之前
    夫，王博玄為甲○○與李艷所生之婚生子。李艷與甲○○離
    婚後因探視王博玄問題發生爭執，經警協調於民國94年1 月
    21日晚間6 時40分許，由李艷至臺北市○○區○○路2 段28
    號麥當勞速食店（下稱麥當勞）內行使探視權，而甲○○則
    在麥當勞門外等候。此時，乙○○因搭乘計程車趕至，欲進
    入麥當勞時，甲○○隨即打開麥當勞玻璃門呼叫王博玄，適
    王博玄行至甲○○身邊之際，乙○○竟基於傷害他人身體之
    犯意，以手肘推擠甲○○背部，致甲○○身體重心不穩往前
    傾倒並以手撐住地面，因而受有右手小指挫傷、合併指甲斷
    裂等傷害。
二、案經甲○○訴由臺北市政府警察局文山第一分局報請臺灣臺
    北地方法院檢察署檢察官聲請簡易判決處刑，本院認不宜以
    簡易判決處刑，改依通常程序審理。
    理　　由
一、訊據被告乙○○固不否認有於前揭時、地與告訴人甲○○發
    生爭執及推擠等情，惟矢口否認有何傷害之犯行，辯稱：「
    當時告訴人擋在麥當勞門口，我有口頭向告訴人說請他讓開
    ，他並沒有離開，我就側身，告訴人就用右手肘擋住我的去
    路，在我們相互推擠過程中，我們皆無跌倒或是受傷。」云
    云。經查：上揭事實業據告訴人於警詢、偵查及本院審理時
    到庭結證稱：「那天我在麥當勞門口講電話，被告坐計程車
    來，我看情形不對，要去叫我小孩（即王博玄）出來，當我
    小孩出來時，被告就從後面用手肘撞我背後，致我重心不穩
    跌倒，因為那時小孩在我前面，我怕壓到小孩，所以用手撐
    住地面，造成我的指甲斷裂。」等語明確（見偵查卷第5 頁
    至第6 頁、第20頁、本院卷第29頁至第30頁），另參諸證人
    李艷於警詢、偵查及本院審理時到庭結證稱：「那天告訴人
    與被告在麥當勞門口有發生爭執，言語上比較大聲，我有看
    到告訴人擋在門口，然後被告就以手肘推告訴人，我沒有看
    到告訴人跌倒，後來我與被告一起離去，在我與被告要離開
    時，我有回頭看，告訴人牽小孩的手，因為踩到小孩的腳，
    才重心不穩，而他的指甲如何斷掉的我不知道。」等情（見
    偵查卷第12頁、第20頁、本院卷第26頁反面、第28頁），據
    此，應堪認被告於案發當時確實有以手肘推擠告訴人無疑。
    至告訴人是否因被告之推擠而致身體重心不穩往前傾倒並以
    手撐住地面，因而受有右手小指挫傷、合併指甲斷裂等傷害
    ，證人李艷對於該部分事實，雖證稱伊並未看到告訴人跌倒
    ，只於離開時有看到告訴人因踩到小孩的腳而重心不穩，但
    不知告訴人如何受傷云云，惟因證人李艷與被告現為同居男
    女朋友關係，其證詞自有避重就輕迴護被告之可能，是關於
    證人李艷此部分之證詞，尚難遽以採為有利被告之認定。另
    觀諸告訴人前開所受傷害部位係右手小指挫傷、合併指甲斷
    裂，此有臺北市立萬芳醫院甲種診斷證明書1 紙在卷（見偵
    查卷第14頁）可按，益徵告訴人指訴有遭被告推擠致身體重
    心不穩往前傾斜並以手撐住地面因而受傷等事實，非屬虛妄
    。況衡諸常情，被告與告訴人間，因進入麥當勞大門發生爭
    執，被告處此非平和情緒中，出手傷害告訴人實難謂無可能
    。綜上所述，被告上開所辯，顯係事後卸責之詞，委無足採
    。本件事證已臻明確，被告上揭犯行洵堪認定。
二、核被告所為，係犯刑法第277 條第1 項之傷害罪。爰審酌被
    告之犯罪動機、目的、手段、品行、智識程度，因細故即動
    手推擠告訴人，致告訴人受有傷害尚屬輕微，且犯罪後迄今
    仍未與告訴人達成和解，賠償告訴人損失，及其犯罪後仍飾
    詞否認犯行，態度不佳等一切情狀，量處如主文所示之刑，
    並諭知易科罰金之折算標準。
據上論斷，應依刑事訴訟法第452 條、第299 條第1 項前段，刑
法第277 條第1 項、第41條第1 項前段，罰金罰鍰提高標準條例
第1 條前段、第2 條，判決如主文。
本案經檢察官謝奇孟到庭執行職務。
中　　華　　民　　國　　94　　年　　5 　　月　　30　　日
                  刑事第七庭審判長法  官  梁耀鑌
                                  法  官  蕭清清
                                  法  官  蔡正雄
上正本證明與原本無異。
如不服本判決，應於判決送達後10日內向本院提出上訴狀（應抄
附繕本）。告訴人或被害人如對於本判決不服者，應具備理由請
求檢察官上訴，其上訴期間之計算係以檢察官收受判決正本之日
期為準。
                                  書記官  葉潔如
中　　華　　民　　國　　94　　年　　5 　　月　　31　　日
附錄本案論罪科刑所依據之法條：
中華民國刑法第277條
 (普通傷害罪)
傷害人之身體或健康者，處3 年以下有期徒刑、拘役或1 千元以
下罰金。
犯前項之罪因而致人於死者，處無期徒刑或7 年以上有期徒刑；
致重傷者，處3 年以上10年以下有期徒刑。
